臺灣高等法院臺中分院刑事判決　　　　　　　　　　九十一年度上易字第八五號
　　上　訴　人　丁○○
　　即　被　告
右上訴人因竊盜案件，不服臺灣彰化地方法院九十一年度易字第一八七號中華民國九
十一年三月十九日第一審判決（起訴案號：臺灣彰化地方法院檢察署九十一年度偵字
第四０一號），提起上訴，本院判決如左：
    主      文
上訴駁回。
　　事      實
一、丁○○基於意圖為自己不法所有之概括犯意，先於民國（下同）九十一年一月三
    日下午四時許，見戊○○位於彰化縣和美鎮○○路五十二巷十六號之工廠四下無
    人，即侵入工廠內（侵入住宅部分未據告訴），竊取戊○○所有放置於工廠內之
    銅製加工零件四百顆，得手後即將該竊得之零件置於自己之機車上，並騎機車逃
    逸無蹤；其又於同年月十日晚上，見乙○○位於彰化縣和美鎮○○路二九０號之
    工廠於夜間並無人居住，即以所持之客觀上足對人之生命、身體安全構成威脅，
    具有危險性之凶器鐵剪剪斷鐵窗之鐵條，再進入工廠內行竊（侵入他人建築物部
    分未據告訴）之方式，竊取乙○○所有放置於工廠內之銅製臉盆及銅製六角銅鐘
    （約三百公斤），得手後再以鐵鍊拉啟鐵門，將竊得之物品搬離工廠。嗣於翌日
    凌晨零時十分許，乙○○至工廠巡視時，發現工廠之鐵窗遭人剪斷，即由工廠前
    門進入工廠內，聽到工廠後面有聲音，走到工廠後面時突然發現丁○○，立即上
    前欲捉住丁○○，並大聲喊捉賊，嗣經附近之人聽聞有人喊捉賊，始合力逮獲丁○○，並報警處理。
二、案經彰化縣警察局和美分局報請臺灣彰化地方法院檢察署檢察官偵查起訴。
　　理      由
一、訊據上訴人即被告丁○○ (以下簡稱上訴人 )固坦承於右揭時、地以鐵剪破壞被
    害人乙○○工廠之鐵窗後，由窗戶爬進工廠內行竊之事實坦承不諱，惟矢口否認
    有竊得被害人乙○○工廠內之物品及竊取被害人戊○○工廠內之銅製加工零件，
    辯稱：伊才剛爬進乙○○之工廠即被乙○○發現，故尚未竊得任何物品，且伊未
    曾到戊○○之工廠，亦未竊取工廠內之物品，伊並不認識證人謝洪卻，不知證人
    為何指證係伊進入工廠行竊云云。惟查，右揭事實業據被害人戊○○、乙○○指
    述甚詳，且目擊證人謝洪卻於警訊及偵查中亦均指認並證述上訴人曾到戊○○之
    工廠行竊之經過，證人即承辦員警甲○○於本院審理時亦證稱有帶目擊證人謝洪
    卻前往分局指認上訴人確係竊犯無訛。又上訴人於九十一年一月十一日檢察官訊
    問時辯稱：伊只是撿別人不要的廢銅來賣，工廠的鐵條快掉下，我頭伸進去將其
    它撥開，我只是看一下子，他們就打我云云；於同年月二十九日檢察官訊問時亦
    辯稱：伊一進入工廠即被發現了，後來也隨即送到警局云云，於原審審理時先則
    亦辯稱：伊從鐵窗爬進去時，才剛進去就被抓到了云云，嗣因被害人乙○○到庭
    指稱：這些失竊的貨在十日晚上七、八時工廠關門時確實還在，如要搬這些貨的
    時間，大概兩、三個人的話需要半個小時，且伊發現當時鐵門已經拉開大概三、
    四十公分，且鐵捲門之鐵鍊上之掛鎖也已被破壞，又丁○○的機車在晚上十點多
    就已經在那裡了，所以我確定我所失竊的貨就是丁○○所偷的等語，上訴人即改
    稱：伊進入乙○○之工廠約二十分鐘，伊進入後有先以鐵鍊拉開鐵門，以利嗣後
    從鐵門離開等語，惟上訴人既稱其係從窗戶爬進工廠，則其在尚未確定是否行竊
    時，又何需花費相當多之時間及人力將鐵鍊上之鎖剪壞，再以拉鐵鍊之方式將鐵
    捲門拉啟三、四十公分，且在夜間以鐵鍊拉啟鐵捲門之聲音亦相當大，容易引起
    他人之注意而被逮獲，上訴人既係從窗戶爬入，當亦得以從窗戶爬出即可，其若
    非因必須要從大門搬運大量竊得之物品，則其豈有甘冒因拉啟鐵捲門所引發之聲
    響而被他人發現之危險，而花費相當多之時間及人力在拉啟鐵捲門上，再被害人
    乙○○明確指稱該失竊之貨物於十日晚上七、八時工廠關門時確實還在，而工廠
    之鐵窗及鐵捲門亦均係上訴人所剪斷、開啟，綜上各點所述，足認被害人乙○○
    、戊○○所失竊之貨品確係上訴人所竊得，此外並有照片五張在卷可稽，是以上
    訴人所辯顯均係事後卸責、避重就輕之詞，不足採信，本件事證已臻明確，上訴
    人犯行均堪認定。
二、查鐵剪客觀上足對人之生命、身體安全構成威脅，具有危險性，顯足供作兇器使
    用。核上訴人所為係犯刑法第三百二十條第一項之竊盜罪（竊取戊○○之物品部
    分）、第三百二十一條第一項第二款、第三款之攜帶兇器毀越安全設備竊盜罪。
    上訴人先後二次竊盜犯行，時間緊接，犯罪構成要件相同，顯係基於概括之犯意
    反覆為之，應依連續犯論以刑法第三百二十一條第一項第二款、第三款之攜帶兇
    器毀越安全設備竊盜一罪，並依法加重其刑。原審以上訴人罪証明確，適用上開
    刑法第五十六條、第三百二十一條第一項第二款、第三款之規定，並審酌上訴人
    之素行、犯罪之動機、手段、目的、所生之危害及犯後之態度等一切情狀，量處
    有期徒刑拾月，以示懲儆。其認事用法，核無違誤，量刑亦屬妥適。上訴人上訴
    意旨仍執陳詞否認右揭部分犯行及認原審量刑過重，而指摘原判決不當，經核為
    無理由，應予駁回。
據上論結，應依刑事訴訟法第三百六十八條，判決如主文。
本案經檢察官丙○○到庭執行職務。
中      華      民      國　    九十一     年     六      月   二十六 　日
                                臺灣高等法院臺中分院刑事第七庭
                                      審判長法　官　林　榮　龍
                                      　　　法  官　江　錫　麟
                                      　　　法　官  謝  說  容
右正本證明與原本無異。
不得上訴。
　　　　　　　　　　　　　　　　　　　　　　書記官  陳　美　利
中      華      民      國　    九十一     年     六      月   二十六 　日
        Ｒ
